臺灣高雄地方法院小額民事判決
                                     111年度雄小字第33號
原      告  陳知翰  
被      告  劉又綺  


上列當事人間清償債務事件，經本院於民國111 年2 月15日言詞
辯論終結，判決如下：
    主      文
被告應給付原告新臺幣參萬元。
訴訟費用新臺幣壹仟元由被告負擔。
本判決得假執行，但被告以新臺幣參萬元供擔保後免為假執行。
    事實及理由
一、原告主張：被告於民國110 年農曆新年前以其有金錢需求為
    由，向伊借款新臺幣（下同）30,000元，伊遂指示友人林辰
    旭於110 年2 月8 日、9 日分別匯款20,000元、10,000元（
    扣除手續費15元）至被告中華郵政000-00000000000000號帳
    戶，詎被告嗣經催討仍拒不返還，案經臺灣高雄地方檢察署
    檢察官以110 年度偵字第20865 號認定被告雖無涉詐欺犯行
    ，然兩造間存有借貸關係，為此，爰依消費借貸之法律規定
    提起本訴等語，並聲明：被告應給付原告30,000元。
二、被告則以：伊並未向原告借款，該款項係原告邀伊至臺北地
    區工作報酬，工作內容為陪客人吃飯，伊遂向原告預支工作
    報酬30,000元，事後也已經完成工作等語置辯，並聲明：原
    告之訴駁回。
三、得心證之理由：
  ㈠按當事人主張有利於己之事實者，就其事實有舉證之責任，
    民事訴訟法第277 條前段定有明文，是各當事人就其所主張
    有利於己之事實，均應負舉證之責，故一方已有適當之證明
    者，相對人欲否認其主張，即不得不更舉反證。
  ㈡原告主張其有透過友人林辰旭交付30,000元予被告等情，為
    被告所不爭執，堪信為真實。而原告主張該款項為被告向其
    借貸，雖為被告所否認，並抗辯係其向原告預支工作之報酬
    云云，然被告在原告質疑係遭被告詐騙時，原告回應「這不
    算騙吧」、「這是借貸吧」，甚至主動要求原告提供銀行帳
    號讓其還款，有兩造使用通訊軟體LINE對話之紀錄翻拍畫面
    在卷可參（見本院卷第21頁），則原告主張其係基於金錢消
    費借貸之合意始給付金錢予被告應非虛罔，而被告始終未提
    出何證據方法自己與原告間有何勞務契約存在，更遑論證明
    該30,000元即係根據兩造間工作契約所生之報酬預先支付，
    則被告此部分之抗辯難認為可採信，是原告依據消費借貸之
    法律關係，請求被告清償欠款30,000元，為有理由，應予准
    許。
四、本件訴訟係適用小額程序為被告敗訴之判決，依民事訴訟法
    第436 條之20規定，依職權宣告假執行。並依同法第436 條
    之23準用同法第436 條第2 項，適用同法第392 條第2 項規
    定，依職權宣告被告如預供擔保，得免為假執行。
五、訴訟費用負擔之依據：民事訴訟法第78條。
中　　華　　民　　國　　111 　年　　3 　　月　　10　　日
                  高雄簡易庭  法      官  謝宗翰
以上正本係照原本作成。
民事訴訟法第436條之24第2項：對於本判決之上訴，非以違背法
令為理由，不得為之。
如對本判決上訴，須於判決送達後20日內向本院提出上訴狀，並
須表明原判決所違背之法令及其具體內容與依訴訟資料可認為原
判決有違背法令之具體事實之上訴理由。（均須按他造當事人之
人數附繕本）。
中　　華　　民　　國　　111 　年　　3 　　月　　10　　日
                              書  記  官  蔡靜雯